【裁判字號】    92,訴,792
【裁判日期】    920630
【裁判案由】    槍砲彈藥刀械管制
【裁判全文】
臺灣板橋地方法院刑事判決                          九十二年度訴字第七九二號
    公  訴  人  臺灣板橋地方法院檢察署檢察官
    被      告  丁○○
    選任辯護人  粘舜權律師
右列被告因違反槍砲彈藥刀械管制條例案件，經檢察官提起公訴 (九十一年度偵字第
三六三五號)，本院判決如左：
    主  文
丁○○未經許可持有具殺傷力之OCLT廠半自動手槍製造之改造金屬玩具手槍，處有期
徒刑壹年貳月。併科罰金新臺幣參萬元，罰金如易服勞役，以銀圓參佰元即新臺幣玖
佰元折算壹日。
扣案之具殺傷力之OCLT廠半自動手槍製造之改造金屬玩具手槍壹支（槍枝管制編號
0000000000，含彈匣壹個）及子彈參顆均沒收。
    事  實
一、丁○○於民國九十一年二月二日，在臺北縣中和市○○路某市場內，拾獲具有殺
    傷力之具殺傷力之OCLT廠半自動手槍製造之改造金屬玩具手槍及子彈三顆後，竟
    未經許可非法持有之，並趁寄住之便，將上開槍、彈藏放於臺北縣中和市○○街
    七巷八之三號其不知情之友人甲○○（另為不起訴處分）之住處床下。嗣其友人
    乙○○於九十一年二月五日中午十二時許，因施用毒品案件為警查獲，乃向警方
    供述知悉丁○○持有槍彈，並以交付安非他命之名，與丁○○相約於臺北縣板橋
    市區○路○○○路前，旋於同日下午十三時十分許，在上址查獲丁○○，並經丁○○同意後，帶同前往其居住之甲○○住處上址，而扣得上開槍彈。
二、案經臺北縣政府警察局海山分局報請臺灣板橋地方法院檢察署檢察官偵查起訴。
    理  由
一、訊據被告丁○○於本院審理中矢口否認有何前揭犯行，辯稱：為警查獲當日伊係
    赴板橋市區○路保齡球館打球，其後帶同警員至甲○○住處，並查獲槍彈，惟該
    槍枝、子彈均非伊所有，乃屋主甲○○所有，伊只是去甲○○家吃藥而已，並無
    攜帶槍彈去他家，東西應係甲○○的；於偵查中伊坦承槍彈為伊所有，乃因當時
    藥性發作，誤以為檢察官訊以毒品在何處購買，伊始答稱毒品係在菜市場撿的等
    語，況且甲○○於偵查亦否認犯行，伊始坦承持有，衡情苟槍枝為伊所有，伊何
    以會帶同警員前去搜索而加諸罪名，實乃甲○○因有假釋懼於承認，伊始承擔罪
    責云云。經查，右揭犯罪事實，業據被告丁○○於偵查中坦承不諱，核與證人乙○○於警訊及偵查中所述：知悉被告持有槍枝，擁槍自重，因而向警員陳報線索
    查獲等情相符（參見偵查卷第二十二頁、第一一九頁背面）；其次，上開手槍一
    支，係仿COLT廠半自動手槍製造之金屬玩具手槍換裝土造金屬槍管而成之改造手
    槍，機械性能良好，可擊發子彈，認具殺傷力；另子彈三顆認均係口徑九釐米制
    式子彈，均具殺傷力等情，此亦有內政部警政署刑事警察局九十一年二月二十一
    日刑鑑字第０九一００二九一六六號函附卷足稽。至被告雖以前開情詞置辯，不
    僅與其前於偵查中之自白供述不符，復經本院於九十二年四月四日審理中當庭播
    放偵訊錄音帶內容，勘驗結果，核亦偵查筆錄之記載內容相符，衡以非法持有槍
    彈之罪甚重，如無其情，遇人攀誣構陷，申辯澄清猶有不及，豈有因他人辯駁，
    無人承認而自認承擔罪責之理，被告復辯以：當時因藥性發作，頭腦昏昏，回答
    較慢之辯解，亦違乎常情，甚為顯然，亦難採認；其次，本件查獲之經過，業經
    證人警員戊○○於本院審理時證稱：伊是先去新民街查安非他命通緝犯乙○○，
    當時乙○○說要送貨去給丁○○，所以乙○○帶伊等去板橋市區○路的保齡球館
    ，所以先查獲丁○○，丁○○當時承認要買安非他命，但丁○○也主動要求伊放
    過他，他可以報一個線索哪裡有槍，他會帶伊等去中和查槍，伊等去到丁○○所
    說地址剛進門，甲○○就隨後進入，亦經過甲○○同意後開始搜索；搜到槍後，
    他們互相推說對方的等語（參見本院九十二年五月十四日訊問筆錄），是依證人
    所述乃被告為求逃避毒品罪責而向警員表示願意提供槍枝線索，雖其未表明該槍
    究為自己所有，抑或他人所有，惟其既謂欲以提供槍枝訊息而換取免遭毒品移送
    之情，則其自無由於偵查中坦承持有槍彈，而自陷於更不利於己之地步！至證人
    乙○○嗣於審理中雖翻異前供，改稱：係伊男友丙○○告訴警察說伊知道丁○○
    有槍枝，但伊是跟警察說曾經聽丁○○說他朋友有槍，伊並不認識他朋友云云，
    核與其前揭證述未合，復參以證人乙○○於警訊、偵查中乃與被告分別訊問，衡
    情應無勾串之可能，其證言自較符合真實，而於審理中因與被告當庭對質，或懼
    於指證，為使被告脫罪之目的而為上開供述，自難資為有利於被告之論據，綜上
    所述，證人乙○○於審理中所證及被告前開所辯，無非係迴護、卸責之詞，均不
    足採信，從而本件事證明確，被告犯行洵堪認定。
二、核被告丁○○所為，係犯槍砲彈藥刀械管制條例第十一條第四項之未經許可持有
    同條第一項之改造手槍罪，及同條例第十二條第四項之未經許可持有子彈罪。又
    被告同時同地以一持有行為，同時該當持有改造手槍及制式子彈二罪，為想像競
    合犯，應從較重之持有改造手槍罪處斷。爰審酌被告未經許可持有具有殺傷力之
    改造手槍及制式子彈，有害社會治安，其犯罪之動機、目的、手段、知識程度、
    犯罪後之態度等一切情狀，量處如主文所示之主刑，罰金刑部分並諭知易服勞役
    之折算標準，以示懲儆。
三、扣案具殺傷力之仿COLT廠半自動手槍改造之金屬玩具手槍一支（槍枝管制編號
    0000000000，含彈匣一個），子彈三顆，均係違禁物，應依刑法第三十八條第一
    項第一款規定宣告沒收。
據上論斷，應依刑事訴訟法第二百九十九條第一項前段，槍砲彈藥刀械管制條例第十
一條第四項、第十二條第四項，刑法第十一條前段、第五十五條、第四十二條第二項
、第三十八條第一項第一款，罰金罰鍰提高標準條例第二條，現行法規所定貨幣單位
折算新臺幣條例第二條，判決如主文。
本案經檢察官馬凱蕙到庭執行職務
中      華      民      國    九十二    年      六      月     三十     日
                                      臺灣板橋地方法院刑事第六庭
                                          法  官  徐   蘭   萍
右正本證明與原本無異。
如不服本判決，應於判決送達後十日內，向本院提出上訴狀。
                                          書記官  莊   川   億
中      華      民      國    九十二    年      七      月      三      日
附錄本案論罪科刑法條全文：
槍砲彈藥刀械管制條例第十一條：（舊）
未經許可，製造、販賣或運輸第四條第一款所稱其他可發射金屬或子彈具有殺傷力之
各式槍砲者，處五年以上有期徒刑，併科新臺幣一千萬元以下罰金。
未經許可，轉讓、出租或出借前項所列槍砲者，處三年以上十年以下有期徒刑，併科
新臺幣七百萬元以下罰金。
意圖供自己或他人犯罪之用，而犯前二項之罪者，處無期徒刑或七年以上有期徒刑，
併科新臺幣一千萬元以下罰金。
未經許可，持有、寄藏或意圖販賣而陳而列第一項所列槍砲者，處一年以上七年以下
有期徒刑，併科新臺幣七百萬元以下罰金。
第一項至第三項之未遂犯罪之。
槍砲彈藥刀械管制條例第十一條：（新）
未經許可，製造、販賣或運輸第四條第一項第一款所稱其他可發射金屬或子彈具有殺
傷力之各式槍砲者，處五年以上有期徒刑，併科新臺幣一千萬元以下罰金。
未經許可，轉讓、出租或出借前項所列槍砲者，處三年以上十年以下有期徒刑，併科
新臺幣七百萬元以下罰金。
意圖供自己或他人犯罪之用，而犯前二項之罪者，處無期徒刑或七年以上有期徒刑，
併科新臺幣一千萬元以下罰金。
未經許可，持有、寄藏或意圖販賣而陳列第一項所列槍砲者，處一年以上七年以下有
期徒刑，併科新臺幣七百萬元以下罰金。
第一項至第三項之未遂犯罰之。
修正前槍砲彈藥刀械管制條例第十二條
未經許可製造、販賣或運輸刀械者，處一年以下有期徒刑。
意圖供自己或他人犯罪之用，而犯前項之罪者，處三年以下有期徒刑，得併科三萬元
以下罰金。
未經許可無故持有或意圖販賣而陳列刀械者，處六月以下期徒刑、拘役或三千元以下
罰金。
第一項及第二項之未遂犯罰之。
修正後槍砲彈藥刀械管制條例第十二條
未經許可，製造、販賣或運輸子彈者，處一年以上七年以下有期徒刑，併科新臺幣五
百萬元以下罰金。
未經許可，轉讓、出租或出借子彈者，處六月以上五年以下有期徒刑，併科新臺幣三
百萬元以下罰金。
意圖供自己或他人犯罪之用，而犯前二項之罪者，處三年以上十年以下有期徒刑，併
科新臺幣七百萬元以下罰金。
未經許可，持有、寄藏或意圖販賣而陳列子彈者，處五年以下有期徒刑，併科新臺幣
三百萬元以下罰金。
第一項至第三項之未遂犯罰之。


司法院資訊處製作；財團法人民間司法改革基金會備份。
